---
title: "KN2025_Mid"
author: "T wild"
date: "2025-04-17"
output: html_document
---

```{r setup, include=FALSE}
knitr::opts_chunk$set(echo = TRUE)
```

## mid term paper

#### 1. 갈톤(Galton)의 ‘회귀’ 개념을 설명하시오. 또한 현대 통계학에서의 회귀라는 용어와 어떤 점에서 차이를 가지는지 논하시오.
 Galton(1822~1922)은 부모와 자녀의 키 상관관계 연구중 극단적인 키는 자식세대에서 평균에 가까워지는 현상을 발견하고서 이를 "회귀(regression)"이라 명명한다. 현대 통계학에서는 갈톤의 '원래자리로 돌아간다'의미보다는 '한 변수가 다른 변수에 미치는 영향을 추정하는 통계기법'을 통칭하는 용어로 사용한다.

---

#### 2. data(mtcars) 명령어로 R의 내장 데이터셋 “mtcars”를 불러오시오. 이 데이터는 1974년 Motor Trend US 잡지에 실린 1973~1974년형 자동차 32종의 연비(결과변수)와 10가지 특성(설명변수)을 담고 있다. 본 과제에서는 아직 범주형 자료 분석 방법을 학습하지 않았으므로, 모든 설명변수는 연속형으로 가정하고 진행한다.



 1) 연비를 가장 잘 예측하는 단순회귀모형을 충분한 근거와 함께 제시하시오. 구체적으로, 10가지 설명변수 중에서 해당 변수를 선택한 근거를 제시하시오.
  



```{r cars}
# library(ggplot2)
data(mtcars)
# help(mtcars)
# str(mtcars)
# head(mtcars)
# qplot(disp,cyl)
require(graphics)
pairs(mtcars, main = "mtcars data", gap = 1/4)
# coplot(mpg ~ disp | as.factor(cyl), data = mtcars,
#        panel = panel.smooth, rows = 1)
```


 위의 plot 행렬에서 연속형(disp,hp,drat,wt) include
 
 범주형과 연속형중qsec은 산만해서 제외



```{r }

pairs(~ mpg + disp + hp + drat + wt, 
      data = mtcars, main = "mtcars data", gap = 1/4)


```


 위의 data 로 Simple Linear Regression
```{r }
mpg_disp = lm(mpg ~ disp, data = mtcars)
mpg_hp   = lm(mpg ~ hp,   data = mtcars)
mpg_drat = lm(mpg ~ drat, data = mtcars)
mpg_wt   = lm(mpg ~ wt,   data = mtcars)

summary(mpg_disp)
summary(mpg_hp)
summary(mpg_drat)
summary(mpg_wt)
```
 위의 결과중에서 Multiple R-squared 를 비교해보면 'wt'의 경우에 0.7528로 가장 높은 값이 나오는 것을 알 수 있다. 그래서 wt 로 선택한다.

---

####  2) 위의 단순회귀모형에서 연비 예측에 추가적으로 도움이 되는 변수를 하나 더 추가하여 중회귀모형을 적합하고자 한다. 이 상황에서 가장 도움이 되는 추가 변수를 선정하시오. 마찬가지로 해당 변수를 선택한 근거를 제시하시오. (7점)

```{r }
mpg_multi = lm(mpg ~ disp + wt, data = mtcars)

summary(mpg_multi)

```

####  3) 위의 중회귀모형에서 각 회귀변수들의 추정값에 대한 해석을 제시하시오. 또한, 동일한 모형에 대해 표준화된 중회귀분석을 추가로 수행하고, 그 결과에 대해서도 각 회귀변수들의 추정값을 해석하시오. 만약 표준화되었을 때 회귀계수의 해석이 적절치 않은 경우가 있다면, 그 이유를 설명하시오. (7점)


## Including Plots

You can also embed plots, for example:

```{r pressure, echo=FALSE}

## possibly more meaningful, e.g., for summary() or bivariate plots:
mtcars2 <- within(mtcars, {
   vs <- factor(vs, labels = c("V", "S"))
   am <- factor(am, labels = c("automatic", "manual"))
   cyl  <- ordered(cyl)
   gear <- ordered(gear)
   carb <- ordered(carb)
})
summary(mtcars2)
```

Note that the `echo = FALSE` parameter was added to the code chunk to prevent printing of the R code that generated the plot.

```{r }

```
